【裁判字號】    97,交易,84
【裁判日期】    970623
【裁判案由】    公共危險
【裁判全文】
臺灣雲林地方法院刑事判決             97年度交易字第84號
公  訴  人  臺灣雲林地方法院檢察署檢察官
被      告  甲○○
                      12號
上列被告因公共危險案件，經檢察官提起公訴（97年度偵字第21
27號），嗣因被告就被訴事實為有罪之陳述，經本院裁定適用簡
式審判程序審理，判決如下：
    主  文
甲○○服用酒類，不能安全駕駛動力交通工具而駕駛，累犯，處
有期徒刑拾月。
    事  實
一、甲○○前於民國90年間，因酒醉駕車之公共危險案件，經本
    院以90年度六交簡字第173 號判處有期徒刑3 月確定，並於
    同年9 月10日易科罰金執行完畢；復於91年間，因酒醉駕車
    之公共危險案件，經臺灣彰化地方法院以91年度斗交簡字第
    132 號判處有期徒刑4 月確定，並於同年10月23日易科罰金
    執行完畢；再於92年間，因酒醉駕車之公共危險案件，經本
    院於93年1 月19日以92年度交易字第159 號判決有期徒刑7
    月，並於93年2 月2 日確定，入監服刑後，甫於同年10月15
    日執行完畢。詎其仍不知悔改，於97年4 月19日中午12時許
    ，在雲林縣斗六市○○里○○路上之福興宮參加廟會而飲用
    啤酒後，明知已達不能安全駕駛動力交通工具之程度，仍於
    同日下午5 時許，自該處騎乘車牌號碼000-0000號（引擎號
    碼PM-053387 號）之未懸掛車牌之重型機車，欲返回斗六市
    ○○○街33巷12號之住處，嗣於同日下午5 時10分許，沿斗
    六市鎮○路往圓環方向行經鎮北路6 號前時，因酒後注意力
    不佳，致逆向駛入對向車道，而與許家強所駕駛沿鎮北路往
    莿桐方向行駛之車牌號碼2552-UL 號自用小客車發生碰撞，
    經警據報到場處理後，測得甲○○之呼氣酒精濃度高達每公
    升1.25毫克，始知上情。
二、案經雲林縣警察局斗六分局報告臺灣雲林地方法院檢察署檢
    察官偵查起訴。
    理  由
一、按本件被告甲○○所犯係死刑、無期徒刑、最輕本刑為3 年
    以上有期徒刑以外之罪，其於準備程序就前揭被訴事實為有
    罪之陳述，經本院告知簡式審判程序之旨，並聽取其與公訴
    人之意見後，本院認無不得或不宜改依簡式審判程序進行之
    情事，依刑事訴訟法第273 條之1 第1 項規定，裁定本件進
    行簡式審判程序，合先敘明。
二、上揭犯罪事實業據被告於警詢、偵訊及本院審理中均坦承不
    諱，核與證人許家強於警詢中之證述相符，並有道路交通事
    故現場圖、道路交通事故調查報告表、酒精濃度檢測單、刑
    法第185 之3 案件測試觀察紀錄表各1 份及現場照片5 張附
    卷可稽，綜上足認，被告前揭自白核與事實相符，應堪採為
    被告有罪之證據，則被告犯行堪以認定。
三、核被告所為，係犯刑法第185 條之3 服用酒類不能安全駕駛
    動力交通工具而駕駛罪。又被告前因酒醉駕車之公共危險案
    件，經本院於93年1 月19日以92年度交易字第159 號判決有
    期徒刑7 月，並於93年2 月2 日確定，入監服刑後，甫於同
    年10月15日執行完畢，有臺灣高等法院被告前案紀錄表1 份
    在卷足按，其受有期徒刑之執行完畢後，5 年以內故意再犯
    本件有期徒刑以上之罪，為累犯，應依刑法第47條第1 項規
    定加重其刑。爰審酌被告前於90、91及93年間，已先後3 次
    因酒醉駕車之公共危險案件，經法院判處如事實欄所載之刑
    ，並均已執行完畢，有前揭臺灣高等法院被告前案紀錄表可
    參，此次又於飲酒後呼氣酒精濃度高達每公升1.25毫克之情
    形下，貿然騎乘機車行駛於公眾往來之道路上，無視於其他
    用路人之生命、身體、財產安全，且欠缺法紀觀念，自應予
    以重懲，惟念其犯後坦承犯行，態度尚佳，且幸未造成他人
    傷亡等一切情狀，量處如主文所示之刑。
四、至公訴人以被告一再酒後騎乘機車，且3 次前案之呼氣酒精
    濃度均超過每公升1.0 毫克（分別為1.13、1.03及1.36毫克
    ），顯然已罹有酒癮，並有再犯之虞，而請求依刑法第89條
    第1 項規定，令被告於刑之執行前，入相當處所，施以禁戒
    處分云云。惟查，因酗酒而犯罪者，須足認被告已酗酒成癮
    ，並有再犯之虞，始得依刑法第89條第1 項規定，於刑之執
    行前令被告入相當處所施以禁戒，此見該條規定甚明。而所
    謂酒癮，係指慢性、長期性無法自制地飲酒，屬病態性飲酒
    ，造成酒精依賴及濫用，通常為維持日常工作而每日飲酒，
    無法停止或減量，喝醉後1 、2 天仍處於酩酊狀態，並有健
    忘現象，引發社會適應困難。而本件被告雖有前開3 次酒醉
    駕車之前科紀錄，但犯罪時間分別在90、91年及92年底，此
    有各該案件之判決書各1 份在卷可佐，則以被告最後1 次犯
    案距離本案之犯罪時間已超過4 年；再參以被告於本院審理
    中供稱：現在沒有每天喝酒，已經在改了，案發後已有2 個
    月沒有喝酒等語，且應訊時意識清楚，並能交待案情，並無
    飲酒後1 、2 日仍處於酩酊狀態、健忘等社會適應困難或依
    賴酒精之情狀，公訴人復舉出其他證據足以證明被告確已酗
    酒成癮，本院自難僅憑被告已有前開3 次酒醉駕車之前科紀
    錄，又再犯本案，即認定其已酗酒成癮，是本件尚無從依刑
    法第89條第1 項規定，令被告入相當處所施以禁戒，附此敘
    明。
據上論斷，應依刑事訴訟法第273 條之1 第1 項、第284 條之1
、第299 條第1 項前段，刑法第185 條之3 、第47條第1 項，刑
法施行法第1 條之1 第1 項，判決如主文。
本案經檢察官林豐正到庭執行職務。
中    華    民    國    97    年    6     月    23    日
                    交通法庭    法  官  王雅苑
以上正本證明與原本無異。
如不服本判決，應於判決收受後10日內，向本院提出上訴狀（須
附繕本）。
                                書記官  張簡純靜
中    華    民    國    97    年    6     月    23    日
附錄本案論罪科刑法條全文：
中華民國刑法第185條之3
服用毒品、麻醉藥品、酒類或其他相類之物，不能安全駕駛動力
交通工具而駕駛者，處1 年以下有期徒刑、拘役或科或併科15萬
元以下罰金


司法院資訊處製作；財團法人民間司法改革基金會備份。
